臺灣板橋地方法院刑事判決　　　　　　　96年度訴字第1075號
公　訴　人　臺灣板橋地方法院檢察署檢察官
被　　　告　甲○○
　　　　　　　　　　（另案於臺灣台北監獄台北分監執行中）
上列被告因毒品危害防制條例案件，經檢察官提起公訴（96年度
毒偵字第2052號），被告於準備程序進行中就被訴事實為有罪之
陳述，經告知簡式審判程序之旨，並聽取當事人之意見後，本院
裁定由受命法官獨任進行簡式審判程序，並判決如下：
    主  文
甲○○施用第一級毒品，累犯，處有期徒刑玖月；又施用第一級
毒品，累犯，處有期徒刑玖月，扣案之第一級毒品海洛因壹包（
淨重零點零玖公克）沒收銷燬之；裝載第一級毒品海洛因之外包
裝壹只沒收；又施用第二級毒品，累犯，處有期徒刑伍月。應執
行有期徒刑壹年拾月，扣案之第一級毒品海洛因壹包（淨重零點
零玖公克）沒收銷燬之；裝載第一級毒品海洛因之外包裝壹只沒
收。
    事  實
一、甲○○曾因施用毒品，經本院以87年度毒聲字第282 號裁定
    應送勒戒處所觀察、勒戒後，認有繼續施用毒品之傾向，經
    本院以87年度毒聲字第620 號裁定令入戒治處所施以強制戒
    治1 年，嗣經提起抗告，經臺灣高等法院以87年度毒抗字第
    146 號駁回抗告，再經本院以88年度毒聲字第447 號裁定停
    止戒治，所餘戒治期間付保護管束，於88年7 月13日戒治期
    滿，經臺灣板橋地方法院檢察署檢察官以88年度戒毒偵字第
    114 號為不起訴處分。復因施用毒品，經本院以91年度毒聲
    字第727 號裁定入戒治處所施以強制戒治1 年，於92年5 月
    2 日執行完畢。並經提起公訴，經本院以91年度訴字第1224
    號判處有期徒刑10月確定，於93年5 月5 日縮刑期滿執行完
    畢。再因違反毒品危害防制條例案件，經本院以93年度訴字
    第1759號判處有期徒刑1 年2 月確定，另因竊盜案件，經本
    院以94年度簡字第992 號判處有期徒刑4 月，如易科罰金，
    以銀元300 元折算1 日確定，又因竊盜案件，經本院以94年
    度簡字第2058號判處有期徒刑5 月，如易科罰金，以銀元
    300 元折算1 日確定，前開3 案件，嗣經本院94年度聲字第
    2338號裁定應執行有期徒刑1 年9 月，於95年5 月9 日縮短
    刑期假釋出監，於同年8 月7 日縮刑期滿，所餘刑期未經撤
    銷假釋，其未執行之刑，以已執行論。詎其仍未戒除毒癮，
    竟於前受強制戒治執行完畢釋放後5 年內，分別基於施用第
    一級毒品海洛因（以下簡稱海洛因）之犯意，於95年11月8
    日上午某時，在臺北縣三峽鎮○○街9 巷21號5 樓住處，以
    將海洛因稀釋後，再以針筒注射入體內之方式施用海洛因1
    次。於同年12月8 日上午某時，在上址以相同方法施用海洛
    因1 次。另基於施用第二級毒品甲基安非他命（以下簡稱甲
    基安非他命）之犯意，於95年12月8 日上午某時許，在上址
    ，以將甲基安非他命放置在玻璃球中，在其下以火燒烤，使
    生煙霧，再吸其煙氣之方式施用甲基安非他命1 次。嗣分別
    於95年11月8 日16時10分許，為警在臺北縣永安街9巷21 號
    前查獲，採尿驗悉；於同年12月8 日15時許，為警在臺北縣
    三峽鎮○○路367 巷1 弄1 號前查獲，並扣得海洛因1 包（
    淨重0.09公克，空包裝重0.20公克），復採尿驗悉。
二、案經臺北縣政府警察局三峽分局報告臺灣板橋地方法院檢察
    署檢察官偵查起訴。
    理  由
一、上揭事實，業據被告甲○○於本院審理中坦承不諱，且其於
    95年11月8 日為警查獲後所採集之尿液，送往臺灣檢驗科技
    股份有限公司以EIA 酵素免疫分析法初步檢驗，以GC/MS 氣
    相層析質譜儀確認檢驗結果，有鴉片類陽性反應，於同年12
    月8 日為警查獲後所採集之尿液，經送往同公司以相同方法
    檢驗結果，有甲基安非他命、鴉片類陽性反應，有該公司95
    年12月4 日、12月25日濫用藥物尿液檢驗報告各乙紙在卷可
    稽。且其於95年12月8 日為警所扣得之白粉1 包，經送往法
    務部調查局以化學呈色法、氣相層析質譜儀分析法鑑定結果
    ，認含海洛因成分，淨重0.09公克（空包裝總重0.20公克）
    ，有該局96年1 月1 日調科壹字第09523054570 號鑑定通知
    書乙紙附卷可參。足徵被告自白與事實相符，被告施用第一
    級、第二級毒品犯行均應堪認定。又被告曾因施用毒品，經
    本院以91年度毒聲字第727 號裁定入戒治處所施以強制戒治
    1 年，於92年5 月2 日執行完畢，於翌日出戒治所，有臺灣
    高等法院被告前案紀錄表乙紙附卷足憑。足徵被告經強制戒
    治執行完畢釋放後，5 年以內再犯施用毒品危害防制條例第
    10條第1 項、第2 項之罪。本件事證明確，被告犯行皆洵堪
    認定。
二、查海洛因、甲基安非他命分別為毒品危害防制條例第2 條第
    2 項第1 款、第2 款明定之第一級、第二級毒品，均不得持
    有、施用及販賣。核被告施用海洛因之所為，係犯毒品危害
    防制條例第10條第1 項之罪。其施用甲基安非他命之所為，
    係犯同條第2 項之罪。其施用海洛因前後持有海洛因及施用
    甲基安非他命前持有甲基安非他命之低度行為，應為施用之
    高度行為所吸收，均不另論罪。其所犯2 次施用第一級毒品
    犯行，相隔已有1 月之久，客觀上無法認為時間密接，亦無
    從證明其係因毒癮，而為前開2 次犯行，尚難遽認為包括一
    罪關係，其應屬數罪關係，應分論併罰。又其施用第一級毒
    品及第二級毒品2 罪間，犯意各別，行為不同，亦應予分論
    併罰。又被告前因違反毒品危害防制條例案件，經本院以91
    年度訴字第1224號判處有期徒刑10月確定，於93年5 月5 日
    縮刑期滿執行完畢。再因違反毒品危害防制條例案件，經本
    院以93年度訴字第1759號判處有期徒刑1 年2 月確定，另因
    竊盜案件，經本院以94年度簡字第992 號判處有期徒刑4 月
    ，如易科罰金，以銀元300 元折算1 日確定，又因竊盜案件
    ，經本院以94年度簡字第2058號判處有期徒刑5 月，如易科
    罰金，以銀元300 元折算1 日確定，前開3 案件，嗣經本院
    94年度聲字第2338號裁定應執行有期徒刑1 年9 月，於95
    年5 月9 日縮短刑期假釋出監，於同年8 月7 日縮刑期滿，
    所餘刑期未經撤銷假釋，其未執行之刑，以已執行論，有前
    開臺灣高等法院被告前案紀錄表乙紙在卷可考，其受有期徒
    刑之執行完畢，5 年以內故意再犯有期徒刑以上之罪，為累
    犯，均應依刑法第47條第1 項規定加重其刑。爰審酌施用海
    洛因後，有短暫興奮及欣快感，而隨之而來卻會陷入困倦狀
    態，長期使用會產生耐藥性及心理、生理依賴性，即需增加
    劑量始可達到主觀相同效果，一旦停止使用，除產生戒斷反
    應外，易伴有心理之渴藥性，導致施用者無法控制自身行為
    。而甲基安非他命為中樞神經興奮劑，使用者於初用時會有
    提神、振奮、欣快感、自信、滿足感等效果，但多次使用後
    ，前述感覺會逐漸縮短或消失，不用時會感覺無力、沮喪、
    情緒低落而致使用量及頻次日漸增加，長期使用會造成如妄
    想型精神分裂症之安非他命精神病，症狀包括猜忌、多疑、
    妄想、情緒不穩、易怒、視幻覺、聽幻覺、觸幻覺、強迫或
    重覆性的行為及睡眠障礙等，也常伴有自殘、暴力攻擊行為
    ，施用海洛因及甲基安非他命分別對身心產生的危害，被告
    業經強制戒治卻仍無法戒除施用毒品之惡習，5 年內再犯本
    件施用海洛因及甲基安非他命犯行，顯見戒除毒癮之意志薄
    弱，兼衡其犯罪之動機、目的、手段、品行，及坦承犯行之
    犯罪後態度等一切情狀，分別量處如主文所示之刑，並依刑
    法第51條第5 款定其應執行之刑，以玆儆懲。至於被告於95
    年8 月16日及同年12月29日施用第一級毒品犯行，及於95年
    12月29日施用第二級毒品犯行，亦與本件相隔已有一段時間
    ，並非密接，且無證據認為其業已成癮，亦尚難認係屬包括
    一罪關係，附此敘明。
三、扣案之海洛因1 包（淨重0.09公克），為查獲之第一級毒品
    ，應依毒品危害防制條例第18條第1 項前段沒收銷燬之。而
    裝載海洛因之外包裝袋1 只，係防止毒品裸露、逸出及潮濕
    之功用，並便於攜帶，應屬供被告施用第一級毒品所用之物
    ，爰依刑法第38條第1 項第2 款宣告沒收。
據上論斷，應依刑事訴訟法第273條之1第1項、第299條第1項前
段，毒品危害防制條例第10條第1項、第2項、第18條第1項前段
，刑法第11條前段、第47條第1項、第51條第5款、第38條第1項
第2款，判決如主文。
本案經檢察官曾文鐘到庭執行職務。
中　　華　　民　　國　　96　　年　　5 　　月　　11　　日
                  刑事第十一庭  法　官  張宏節
此正本與原本無異。
如不服本判決，應於判決送達後10日內，向本院提出上訴狀。
                                書記官  李崇文
中　　華　　民　　國　　96　　年　　5 　　月　　14　　日
附錄本案論罪科刑法條全文：
毒品危害防制條例第10條第1項、第2項
施用第一級毒品者，處 6 月以上 5 年以下有期徒刑。
施用第二級毒品者，處 3 年以下有期徒刑。
